【裁判字號】    99,聲,1024
【裁判日期】    991015
【裁判案由】    聲請交保
【裁判全文】
臺灣基隆地方法院刑事裁定              99年度訴字第361 號
公  訴  人  臺灣基隆地方法院檢察署檢察官
聲  請  人
即  被  告  甲○○
選任辯護人  黃宗正  律師
上列被告因妨害性自主等案件，經檢察官提起公訴（99年度偵字
第1103號），經本院認有延長羈押之必要，及被告即聲請人聲請
具保停止羈押，本院裁定如下：
    主  文
甲○○自民國玖拾玖年拾月拾玖日起延長羈押貳月，並禁止接見
通信。
甲○○具保停止羈押之聲請駁回。
    理  由
一、按羈押被告，偵查中不得逾2月，審判中不得逾3月。但有繼
    續羈押之必要者，得於期間未滿前，經法院依第101條或第1
    01條之1 規定訊問被告後，以裁定延長之；在偵查中延長羈
    押期間，偵查中不得逾2月，以延長1次為限。在審判中延長
    羈押期間，審判中每次不得逾2 月，如所犯最重本刑為10年
    以下有期徒刑以下之刑者，第一審、第二審以三次為限，第
    三審以一次為限。刑事訴訟法第108 條第1項、第5項分別定
    有明文。
二、本件被告甲○○因妨害性自主等案件，經臺灣基隆地方法院
    檢察署檢察官以99年度偵字第1103號案件提起公訴，經本院
    於99年5月19日受理並訊問被告後，認其所犯刑法第221條、
    第224條之1、第302 條等罪犯嫌重大，且被告曾有多次犯妨
    害性自主、妨害自由等犯行，顯有反覆實施上開犯行之虞，
    是被告有羈押原因及必要，倘非予羈押，顯難進行審判、執
    行，爰依刑事訴訟法第101條第1項第2、3款規定，自99年5
    月19日起將被告羈押在案；嗣被告於99年6 月15日發信予友
    人教導如何勾串證人到庭之證述內容，迭經監所影印該信函
    呈報本院在卷可徵，並經本院於99年6 月18日訊問被告及其
    選任辯護人後，由合議庭評議認被告於監所內以信函對外指
    示證人如何回答，在法庭如何作證，顯已有勾串證人之行為
    ，應禁止其接見通信，並自99年6 月18日禁止其接見通信在
    案；嗣被告自99年8 月19日起第1次延長羈押2月，並禁止接
    見通信在案，合先敘明。
三、本件聲請意旨詳如後附件之被告99年10月8 日聲請停止羈押
    具保狀所載內容。
四、按「被告及得為其輔佐之人或辯護人，得隨時具保，向法院
    聲請停止羈押。」，刑事訴訟法第110 條第1 項固定有明文
    。惟法院准許具保停止羈押之聲請，其要件應以被告已無刑
    事訴訟法第101 條第1項或第101條之1第1項各款之情形，或
    已無羈押之必要，或另有同法第114 條各款所示之情形；倘
    被告猶符合刑事訴訟法第101 條第1項或第101條之1第1項各
    款之情形，而無同法第114 條各款所示不得駁回具保聲請停
    止羈押之情形，且仍有羈押之必要者，法院自不應准許具保
    停止羈押。
五、經查：本件被告甲○○涉犯上開刑法第302條第1項之私行拘
    禁2次、同法第221條第1項之強制性交3次、同法第224條之1
    之對未滿14歲之女子加重強制猥褻10次及家庭暴力防治法第
    61條第1、2款之違反保護令等罪之犯行事實，業據被害人Ａ
    女、Ｂ女於偵訊時均指訴綦詳，核與被告於本院99年6月22
    日準備程序時供述：「我承認有違反家庭暴力防治法及妨害
    自由的部分....，妨害自由的時間大約是99年1 月10幾日左
    右，因為這段期間，我跟Ａ女有一些爭吵，99年1 月間我有
    預購木頭，並訂成木箱，我就請Ａ女、Ｂ女自己進去，Ａ女
    一直不願意進去，....，Ｂ女是自己進去的，因為我在木箱
    裡面有準備電視，木箱裡面的釘子是我把Ａ女囚禁在木箱裡
    面的時候，Ａ女要聯絡我，所以會敲門，因為我怕拜拜的香
    客會發現，所以我就在木箱裡面釘釘子，....我在箱子裡面
    加裝監視器，不然我不知道Ａ女一直敲門要做什麼。....最
    後一次跟Ａ女發生，時間是在98年12月間，一共有發生兩次
    。......學校跟警方一直在找Ｂ女，不斷跟Ａ女聯絡，98年
    11月25日學校就打電話報警，98年11月25日Ａ女就到財神廟
    來，Ａ女、Ｂ女從那時候開始就跟我一起住在財神廟的辦公
    室裡面，........我就不敢讓Ａ女、Ｂ女走，所以我才買了
    木材，釘成箱子，將Ａ女、Ｂ女關在箱子裡等語情節有部分
    相符，互核與證人周火隆、林寶戀等人證述情節亦符合，並
    扣得拘禁A女、B女用之手銬2 副、電鑽1支、棒球棍1支、防
    身噴霧劑1 瓶、螺絲釘2個、拘禁2人期間供渠等灌洗用之置
    物箱1個及A女、B女逃逸時所綁於廁所門之鐵絲1條等在卷可
    查。是本件被告上開刑法第302條第1項之私行拘禁2 次、同
    法第221條第1項之強制性交3次、同法第224條之1 之對未滿
    14歲之女子加重強制猥褻10次及家庭暴力防治法第61條第1
    、2款之違反保護令等罪之犯嫌重大，且被告於99年6月15日
    發信予友人教導如何勾串證人到庭之證述內容，迭經監所影
    印該信函呈報本院在卷可徵，茲經本院訊問後，認被告有上
    開事實足認為其有反覆實施同一犯罪之虞，非予羈押顯難進
    行審判程序，是本件仍有存在繼續羈押原因及其必要性，上
    開羈押之原因尚未消滅，仍有繼續羈押之必要，並不能因具
    保而得確保審判程序之進行。此外，本院復查無刑事訴訟法
    第114 條各款不得駁駁回具保聲請停止羈押之情形。從而，
    聲請人之聲請並無理由，自難准許，應予駁回。是本件被告
    應有延長羈押之原因及其必要，並自民國99年10月19日起第
    2次延長羈押2月，並禁止接見通信，乃裁定如主文所示。
六、爰依刑事訴訟法第108條第1項、第2項、第5項、第220 條，
    裁定如主文。
中    華    民    國    99    年   10      月   15    日
               刑事第四庭審判長法  官  鄭景文
                               法  官  陳賢德
                               法  官  施添寶
以上正本證明與原本無異。
對於本件裁定如有不服，應於送達後5日內， 向本院提出抗告書
狀，敘述抗告之理由，抗告於臺灣高等法院。
中    華    民    國    99    年    10    月    15    日
                               書記官  彭筠凱
附件：被告99年10月8 日聲請停止羈押具保狀影本１件。

司法院資訊處製作；財團法人民間司法改革基金會備份。
